# **KORCHI** SOUFIANE

#### DEVELOPPEUR FULLSTACK

+212-602-880383

Email.com

Renitra, Maroc

in Korchi Soufiane

Portfolio.com

#### **PROFILE**

Développeur web full-stack freelance avec 2 ans d'expérience. Compétences en développement, collaboration et responsabilité. Dynamique, fiable et rigoureux, enthousiaste et curieux, leader avec esprit d'équipe et bonne capacité d'écoute. À la recherche d'un poste de chef de projet ou manager en entreprise multinationale.

## COMPÉTENCES

#### LANGUES

Français ← Bon

Anglais .--- Intermédiaire

#### **PROGRAMMATION**

C, Php(Laravel), Java,
NodeJs(ExpressJs).
Html, CSS (Tailwind, Bootstrap,
Sass), Javascript (VueJs, ReactJs).
MYSQL, MongoDB(Mongoose).

## Design

Figma, Adobe Illusrtaror, Photoshop

#### Management Qualité

Outils qualité (AMDEC, 5M...), ISO (9001, 17020(certifier),...);

### **Autre**

Pack Office Google Workspace

# INTÉRÊT

**Sport** (Natation) - Jardinage - Échecs, Dame... - Bénévolat (Association Road Najah);

#### **FORMATION**

Licence en Développement Web 2021 - 2022

Université Ibn Tofail

Master en Management Qualité et 2016 - 2018

**Valorisation des Ressources Naturelles** 

Université Ibn Tofail

Licence en Microbiologie 2014 - 2015

Université Ibn Tofail

## **PROJETS**

Site web | Location des véhicules (MERN)

E-Commerce des joaillerie (PRESTASHOP)
E-Commerce des canapé (JAVASCRIPT)
Les évènements associatif (WORDPRESS)

Application web

visualisation des livres (LARAVEL)

Gestion d'entreprise (LARAVEL-REACTJS)

#### **EXPERIENCE**

Développeur Fullstack

06/2022 - ...

**Freelance** 

Création de sites web (PrestaShop, WordPress, ...)

Responsable Qualité Kwk Laboratory 12/2019 - 01/2021

- Superviser et piloter la mise en place de la norme ISO 17020:
- Assurer une veille normative et réglementaire;

Teleconseiller

05/2019 - 12/2019

**Formacamu** 

• Prise de rendez-vous (Projet isolation à 1 euro);

#### CERTIFICATIONS

JavaScript FullStack, Laravel - **ORANGE DIGITAL CENTER**Design UX/UI, Photoshop - **ORANGE DIGITAL CENTER**Softskills & Salesforce - **EFE-MAROC**NM ISO/CEI 17020 version 2012 - **AKIID CONSULTING**